臺灣新竹地方法院刑事判決
110年度交易字第286號
公  訴  人  臺灣新竹地方檢察署檢察官
被      告  林群智



選任辯護人  鄒玉珍律師
上列被告因過失傷害案件，經檢察官提起公訴（110年度偵字第2
184號），本院判決如下：
    主  文
林群智犯過失傷害罪，處拘役肆拾日，如易科罰金，以新臺幣壹
仟元折算壹日。 
    事  實
一、林群智於民國109年9月21日8時31分許，駕駛車牌號碼0000-
    00號自用小客車，沿新竹縣竹東鎮中正路由西往東方向行駛
    ，行經中正路與工業一路口時，本應注意汽車行駛至交岔路
    口，左轉彎時，應行至交岔路口中心處左轉，並不得占用來
    車道搶先左轉，且轉彎車應讓直行車先行，而當時並無不能
    注意之情事，竟疏未注意及此，貿然左轉，又未充分注意對
    向直行駛入之車輛並讓其先行，適有林怡慧騎乘車牌號碼00
    0-000號普通重型機車，沿同路段由東往西方向直行駛至上
    開路口處，2車因而發生碰撞，致林怡慧人車倒地，受有頸
    部、雙肩部、右肘、左膝踝足挫傷及多處擦傷等傷害。嗣林
    群智於肇事後，在現場等候警員前來處理，主動向據報前往
    現場處理之警員承認為肇事人，對於未發覺之罪自首而接受
    裁判。
二、案經林怡慧訴由新竹縣政府警察局竹東分局報告臺灣新竹地
    方檢察署檢察官偵查起訴。
    理  由
壹、程序部分：
一、按被告以外之人於審判外之言詞或書面陳述，除法律有規定
    者外，不得作為證據，刑事訴訟法第159條第1項固有明文；
    惟被告以外之人於審判外之陳述，雖不符同法第159條之1至
    之4規定，而經當事人於審判程序同意作為證據，法院審酌
    該言詞陳述或書面陳述作成時之情況，認為適當者，亦得為
    證據。又當事人、代理人或辯護人於法院調查證據時，知有
    第159條第1項不得為證據之情形，而未於言詞辯論終結前聲
    明異議者，視為有前項之同意，同法第159條之5亦定有明文
    。被告林群智及辯護人就本院引用之下列供述證據未爭執證
    據能力（本院卷第58-59頁），且迄於言詞辯論終結前亦未
    聲明異議，本院審酌本案證據資料作成時之情況，核無違法
    取證或其他瑕疵，認為以之作為證據為適當，是依刑事訴訟
    法第159條之5規定，前述相關證據資料，自均得作為證據。
二、本件認定事實引用之卷內非供述證據，並無證據證明係公務
    員違背法定程序取得，依刑事訴訟法第158條之4規定反面解
    釋，均有證據能力。
貳、實體部分： 
一、訊據被告對有於事實欄所載時間、地點，駕駛上開自用小客
    車與告訴人林怡慧所騎乘之上開機車發生碰撞，致告訴人受
    有事實欄所載之傷勢等情均不爭執，惟矢口否認有何過失，
    辯稱：我沒有搶先左轉，我的前方沒車，是我轉彎後告訴人
    才來撞我，我的車速很慢只有時速40公里以下，我是行進中
    被撞，被撞時我已經到對向，我認為我完全沒有過失云云。
    辯護人則為被告辯護稱：車禍當時被告已經依法停在左轉線
    上，告訴人有向右側作避讓，所以告訴人應該有看到被告的
    車輛，告訴人的行車速度顯然並非時速20公里等語，惟查：
（一）上開被告不爭執之事實，除有被告之自白外（偵卷第4-6
      、37-38頁、本院卷第55-59頁），並據證人即告訴人於警
      詢及偵查中證述在卷（偵卷第7-9、37-38頁），復有道路
      交通事故現場圖、道路交通事故調查報告表（一）、（二
      ）、臺北榮民總醫院新竹分院於109年9月21日出具之診斷
      證明書、道路交通事故照片14張、監視錄影及行車紀錄器
      影像截圖照片4張在卷可證（偵卷第12、14-15、16-17、1
      0、19-25、26-27頁），故此部分事實，首堪認定。
（二）按汽車行駛至交岔路口，左轉彎時，應行至交岔路口中心
      處左轉，並不得占用來車道搶先左轉；汽車行駛至交岔路
      口，轉彎車應讓直行車先行，道路交通安全規則第102條
      第1項第5、7款定有明文，被告於上開時、地駕駛汽車，
      自負有上開注意義務。查本件依據上開道路交通事故現場
      圖（偵卷第12頁）、道路交通事故照片及行車紀錄器影像
      截圖（偵卷第19-21、26-27頁）可知，被告確有違反前揭
      提前左轉、轉彎車未讓直行車先行之規定，致與告訴人騎
      乘之機車發生碰撞，且依上開道路交通事故調查報告表㈠
      及現場照片所示，車禍當時天候晴、日間自然光線、柏油
      路面乾燥、無缺陷，無障礙物，視距良好，客觀上無不能
      注意之情事，然被告竟疏未注意沿對向方向直行而來之告
      訴人之機車並禮讓之，即貿然搶先駛入對向車道左轉，導
      致與告訴人發生碰撞，足見被告對車禍之發生確有過失，
      甚為明確；又經本院依職權囑託交通部公路總局新竹區監
      理所鑑定結果亦同此認定，有該所11年9月11日竹監鑑字
      第1100203485號函在卷可按（本院卷第67頁），又因被告
      之過失，肇致告訴人受有傷害，其間具有相當之因果關係
      ，亦堪認定。
（三）綜上所述，被告之上開辯解，顯不足採，至辯護人所執被
      告係停在左轉線上云云，查案發地點雖劃設有虛白線（偵
      查卷第19頁），然該標線乃行車引導線，並非左彎待轉區
      ，辯護人所為上開主張，亦顯不可採。本件事證明確，被
      告犯行可以認定，應依法論罪科刑。　　　
二、論罪科刑：
（一）核被告所為，係犯刑法第284條前段之過失傷害罪。
（二）被告肇事後，於警方到場時，在場承認駕車與告訴人發生
      碰撞，有新竹縣政府警察局竹東分局交通組道路交通事故
      肇事人自首情形紀錄表在卷可稽（偵卷第11頁）。按行為
      人在犯罪未發覺之前，向該管公務員告知其犯罪，而不逃
      避接受裁判，與刑法第62條規定之自首條件相符，不以言
      明自首並願受裁判為必要。縱其陳述前後不一，甚至否認
      其有過失或犯罪，仍不能動搖其自首之效力。故縱被告於
      本院訊問時否認過失，仍屬自首，爰依刑法第62條之規定
      減輕其刑。
（三）爰審酌被告素行尚佳，因駕車因上述違反注意義務情事致
      發生車禍，造成告訴人受有傷害，幸所造成傷害程度不重
      ，並審酌被告之過失程度，被告肇事後完全否認過失、尚
      未與告訴人達成和解，暨大學畢業之智識程度未婚、任職
      物業公司、平均月薪約新臺幣5萬元等一切情狀，量處如
      主文所示之刑，並諭知易科罰金之折算標準。
據上論斷，應依刑事訴訟法第299條第1項前段，判決如主文。
本案經檢察官賴佳琪提起公訴，檢察官翁旭輝、孫立婷到庭執行
職務。　
中　　華　　民　　國　　110 　年　　11　　月　　30　　日
                  刑事第五庭    法　官　魏瑞紅
以上正本證明與原本無異。
如不服本判決應於收受本判決後20日內向本院提出上訴書狀，上
訴書狀應敘述具體理由。上訴書狀未敘述上訴理由者，應於上訴
期間屆滿後20日內補提理由書狀於本院(均須按他造當事人之人
數附繕本 )「切勿逕送上級法院」。 
中　　華　　民　　國　　110 　年　　11　　月　　30　　日
                                書記官  呂苗澂
附錄論罪科刑法條：
中華民國刑法第284條
因過失傷害人者，處1年以下有期徒刑、拘役或10萬元以下罰金
；致重傷者，處3年以下有期徒刑、拘役或30萬元以下罰金。